ACORDAO-COMPLETO-2428515

ACÓRDÃO DE RELAÇÃO

ACÓRDÃO DE RELAÇÃO 9932/2020 ATA 33/2020 - PRIMEIRA CÂMARA

Acórdão 9932/2020-TCU-Primeira Câmara
Os Ministros do Tribunal de Contas da União ACORDAM, por unanimidade, com fundamento no art. 71, inciso III, da Constituição Federal/1988, c/c os arts. 1º, inciso V, e 39, inciso II, da Lei 8.443/1992, e arts. 1º, inciso VIII, 17, inciso III, 143, inciso II, 259, inciso II, e 260, § 1º, do Regimento Interno do TCU, de acordo com o parecer emitido pelo MPTCU, em:
a) considerar legais, para fins de registro, os atos de concessão de aposentadoria emitidos em favor de Ademir Soares (XXX.019.651-XX) , Adhemar Clemant Lacerda Pinheiro do Rego (XXX.583.783-XX) , Algemir de Souza Teixeira (XXX.691.920-XX) , Ana Claudia Moura Soares (XXX.585.052-XX) , Anderson Souza Daura (XXX.443.828-XX) , Jorge dos Santos (XXX.140.727-XX) , Luciana Pedrosa Magalhães (XXX.156.073-XX) , Luiz Roberto Cardoso (XXX.975.642-XX) e Osmar Silvestre Filho (XXX.139.951-XX) ; e
b) destacar dos presentes autos, autuando em processo apartado, o ato de concessão de aposentadoria emitido em favor de Adriano Cardoso da Silva (XXX.327.368-XX) , com vistas a  realizar diligência à unidade jurisdicionada para que sejam enviadas a este Tribunal a memória de cálculo da média das remunerações de contribuição, bem assim cópia do mapa de tempo de contribuição do interessado, a fim de verificar a adequação do cálculo dos proventos à legislação de regência e ao disposto no Acórdão 1176/2015-TCU-Plenário, o qual fixou critérios e procedimentos para o cálculo dos proventos de aposentadoria pela média das maiores remunerações.
1. Processo TC-Processo 019.151/2020-9 (APOSENTADORIA) 
	1.1. Interessados: Ademir Soares (XXX.019.651-XX) ; Adhemar Clemant Lacerda Pinheiro do Rego (XXX.583.783-XX) ; Adriano Cardoso da Silva (XXX.327.368-XX) ; Algemir de Souza Teixeira (XXX.691.920-XX) ; Ana Claudia Moura Soares (XXX.585.052-XX) ; Anderson Souza Daura (XXX.443.828-XX) ; Jorge dos Santos (XXX.140.727-XX) ; Luciana Pedrosa Magalhães (XXX.156.073-XX) ; Luiz Roberto Cardoso (XXX.975.642-XX) ; Osmar Silvestre Filho (XXX.139.951-XX) .
	1.2. Órgão: Departamento de Polícia Federal.
	1.3. Relator: Ministro Vital do Rêgo.
	1.4. Representante do Ministério Público: Procurador Rodrigo Medeiros de Lima.
	1.5. Unidade Técnica: Secretaria de Fiscalização de Pessoal (Sefip) .
	1.6. Representação legal: não há.
	1.7. Determinações/Recomendações/Orientações: não há.

Primeira Câmara

Departamento de Polícia Federal.

Ademir Soares (XXX.019.651-XX); Adhemar Clemant Lacerda Pinheiro do Rego (XXX.583.783-XX); Adriano Cardoso da Silva (XXX.327.368-XX); Algemir de Souza Teixeira (XXX.691.920-XX); Ana Claudia Moura Soares (XXX.585.052-XX); Anderson Souza Daura (XXX.443.828-XX); Jorge dos Santos (XXX.140.727-XX); Luciana Pedrosa Magalhães (XXX.156.073-XX); Luiz Roberto Cardoso (XXX.975.642-XX); Osmar Silvestre Filho (XXX.139.951-XX).

VITAL DO RÊGO

não há.

Procurador Rodrigo Medeiros de Lima.

APOSENTADORIA (APOS)

Secretaria de Fiscalização de Pessoal (Sefip).